臺灣高雄地方法院刑事裁定　　　　　　　　　　　　九十三年度交聲更字第八號
　　原處分機關　高雄市政府
　　異　議　人
　　即受處分人　甲○○
右列受處分人因違反道路交通管理處罰條例案件，對於高雄市政府九十三年五月十一
日所為之處分（原處分：高市交裁字第裁32-BO0000000號），聲明異議，本院裁定如
左：
    主  文
異議駁回。
    理  由
一、按「汽車駕駛人停車時，有停車時間、位置、方式、車種不依規定之情形者，處
    新臺幣六百元以上一千二百元以下罰鍰。」此為道路交通管理處罰條例第五十六
    條第一項第九款訂有明文。其中關於停車之時間、位置、方式、車種，於道路交
    通安全規則第一百十二條第一項第十六款復有明文規定：「汽車停車時，停車時
    間、位置、方式及車種，如公路或警察機關有特別規定時，應依其規定」。
二、異議意旨略以：異議人於民國（下同）九十三年三月三日騎乘ＴＦＷ－四六六號
    機車停放於高雄市○○區○○路三六五號大樓前方，遭高雄市警察局交通大隊舉
    發違規，經異議人向高雄市政府交通局申訴，該局於同年三月二十三日來函說明
    異議人違反高雄市整理機器腳踏車停放秩序實施要點第二點「設有騎樓地路段，
    應在騎樓地內停放」規定，依法予以拖吊並無不當。惟該路段並非市區○○○道
    ，並無設置任何禁止停車標誌或紅黃線，異議人並無法得知有何違規之情事。且
    原處分機關據以裁決之「高雄市整理機器腳踏車慢車攤架停放秩序實施要點」，
    既非法律，且又未對外公佈，僅係行政機關之內部實施要點，不得為裁罰基準。
    且規定「應」將機車停放騎樓，不合情理。又高雄市之騎樓，多為攤販或商店佔
    用，甚至有公家機關將建築騎樓圍起柵欄，禁止路人停放機車，原處分機關之實
    施辦法顯然不可行，原處分機關自應先掃除路霸後，始施行該要點，方為合理等
    語。
三、經查：高雄市政府於七十八年十一月十六日以高市府警交字第六三七九一號公告
    之高雄市整理機器腳踏車、慢車、攤架停放秩序實施要點第二點關於機器腳踏車
    、腳踏車停車應遵循之規定，依其性質屬於前揭道路交通安全規則第一百十二條
    第一項第十款之「公路或警察機關就停車時間、位置、方式及車種之特別規定」
    ，是高雄市政府就該實施要點之公告施行，係依據道路安全規則第一百十二條所
    訂，並非機關內部實施要點，係高雄市政府法定職權所為命令，有拘束人民之效
    力，異議人自不得以他機關所訂命令與高雄市政府所訂不同而主張不予遵守，且
    依異議人所提出之機車停放照片亦無不能依照前揭停放秩序實施要點第二點所規
    定「在設有騎樓地之路段，停放在騎樓內」停放機車之情形，是異議人徒以「臺
    灣地區騎樓大多被攤販或商店佔據，多數住家亦禁止他人使用騎樓停放機車，部
    分公家機關甚至將騎樓圍起護欄，禁止路人停放機車」主張不受該實施要點拘束
    云云，顯然與本件無關，另外，異議人既已違規，即應受罰，自不得主張高雄市
    政府應先掃蕩騎樓路霸，蓋本件並無路霸使異議人不能以前揭實施要點停放機車
    之情形，是本件異議人停放機車未依警察機關特別規定，原處分機關據以援引道
    路交通管理處罰條例第五十六條第一項第九款規定，裁處異議人罰鍰新台幣六百
    元，並無不當。本件異議為無理由，應予駁回。
四、據上論斷，應依道路交通案件處理辦法第十九條，裁定如主文。
中      華      民      國    九十三    年     十一     月      八      日
                                臺灣高雄地方法院交通法庭
                                    法  官    楊智守
右正本證明與原本無異。
如不服本裁定，應於裁定送達後五日內，向本院提出抗告狀。
                                    書記官    王美玲
中    華    民    國      九十三      年      十一      月      十      日
